臺灣板橋地方法院刑事判決　　　　　　　 96年度訴字第439號
公　訴　人　臺灣板橋地方法院檢察署檢察官
被　　　告　乙○○
　　　　　　　　　　（現另案於臺灣臺北監獄臺北分監執行）
選任辯護人　蔡銘書律師
被　　　告　丙○○
選任辯護人　陳垚祥律師
　　　　　　李富湧律師
上列被告等因違反毒品危害防制條例案件，經檢察官提起公訴（
95年度偵字第29081 號）及移送本院併案審理（同署96年度偵字
第4288號），本院判決如下：
    主  文
乙○○販賣第一級毒品，處有期徒刑拾伍年陸月，褫奪公權捌年
，扣案之第一級毒品海洛因肆包之外包裝（空包裝總重零點玖肆
公克）均沒收，其內之第一級毒品海洛因（驗後合計淨重壹點柒
玖公克）均沒收銷燬之；扣案之分裝杓支、磅秤壹台、包裝袋
個、分裝袋捌拾伍個均沒收；未扣案之門號0000000000號手機
壹支（不含SIM 卡）沒收，如全部或一部不能沒收時，追徵其價
額；又共同販賣第一級毒品未遂，處有期徒刑玖年，褫奪公權伍
年，扣案之第一級毒品海洛因肆包之外包裝（空包裝總重零點玖
肆公克）均沒收，其內之第一級毒品海洛因（驗後合計淨重壹點
柒玖公克）均沒收銷燬之；扣案之分裝杓支、磅秤壹台、包裝
袋個、分裝袋捌拾伍個均沒收；未扣案之門號0000000000號、
0000000000號手機各壹支（均不含SIM 卡）均沒收，如全部或一
部不能沒收時，追徵其價額。應執行有期徒刑貳拾年，褫奪公
權捌年，扣案之第一級毒品海洛因肆包之外包裝（空包裝總重零
點玖肆公克）均沒收，其內之第一級毒品海洛因（驗後合計淨重
壹點柒玖公克）均沒收銷燬之；扣案之分裝杓支、磅秤壹台、
包裝袋個、分裝袋捌拾伍個均沒收；未扣案之門號0000000000
號手機、0000000000號手機各壹支（均不含SIM 卡）均沒收，如
全部或一部不能沒收時，追徵其價額。其餘被訴部分均無罪。
丙○○共同販賣第一級毒品未遂，處有期徒刑玖年，褫奪公權伍
年，扣案之第一級毒品海洛因肆包之外包裝（空包裝總重零點玖
肆公克）均沒收，其內之第一級毒品海洛因（驗後合計淨重壹點
柒玖公克）均沒收銷燬之；扣案之分裝杓支、磅秤壹台、包裝
袋個、分裝袋捌拾伍個均沒收；未扣案之門號0000000000號、
0000000000號手機各壹支（均不含SIM 卡）均沒收，如全部或一
部不能沒收時，追徵其價額。其餘被訴部分均無罪。
    事  實
一、乙○○基於意圖營利之販賣第一級毒品海洛因之犯意，由甲○○於民國95年12月4 日以其家中市內電話（02）00000000
    號撥打乙○○所有之門號0000000000號手機與乙○○聯絡後
    ，乙○○即於95年12月7 日或同年月8 日晚上7 時或8 時許
    （起訴書誤載為同年月8 日某時許），在臺北縣三重市○○
    街與仁美街附近，以新台幣（下同）3,000 元（起訴書誤載
    為1,000 元）之代價，販賣第一級毒品海洛因1 包（數量不
    詳，但應屬量微，起訴書誤載為0.05公克）給甲○○（惟甲○○尚未交付價金）。
二、其後甲○○之母為戒除甲○○之毒癮，乃於95年12月10日下
    午5 時30分許，陪同甲○○至臺北縣政府警察局永和分局自
    首，甲○○即告知警方其之毒品來源為乙○○，並告知其與
    乙○○於前一晚即同年月9 日晚上便已約定交易海洛因，警
    方旋於95年12月10日晚上7 時42分許，交付警員李瑞仁之門
    號0000000000號手機給甲○○，由甲○○撥打乙○○前揭手
    機共二通，佯裝與乙○○聯絡買賣海洛因事宜，迨雙方約定
    買賣價格為7,000 元（起訴書誤載為2,000 元）後，乙○○
    即復基於意圖營利之販賣第一級毒品海洛因之犯意，再以其
    前揭手機撥打其兄丙○○所有之門號0000000000號手機，指
    示與其有犯意聯絡之丙○○，將第一級毒品海洛因1 包（警
    方所秤重量為淨重0.97公克，嗣經法務部調查局鑑定後，該
    包海洛因與下述之另3 包海洛因驗後合計淨重為1.79公克，
    空包裝總重為0.94公克），持往臺北縣三重市○○街600 巷
    口附近，交付給甲○○。嗣於同日晚上8 時許，丙○○騎乘
    車號BNY-910 號機車，依約攜帶上開海洛因1 包至前述約定
    地點，警方即上前盤查，丙○○見狀旋將上開海洛因1 包丟
    至地上，而為警當場扣得該海洛因1 包，因而未遂。嗣丙○○並帶同警方至其與乙○○位於臺北縣三重市○○街108 巷
    15號5 樓住處，警方並徵得丙○○之同意後，對該住處執行
    搜索，當場扣得第一級毒品海洛因3 包（經法務部調查局鑑
    定後，該3 包海洛因與上述之另1 包海洛因驗後合計淨重為
    1.79公克，空包裝總重為0.94公克）及乙○○所有供本件犯
    罪所用之分裝杓3 支、磅秤1 台及供本件犯罪預備之包裝袋
    3 個、分裝袋85個。
三、案經臺北縣政府警察局永和分局報告臺灣板橋地方法院檢察
    署檢察官偵查起訴。
      理  由
壹、證據能力方面：
  (一)被告乙○○及其辯護人主張：卷附手機門號0000000000號之
    監聽譯文（參見偵查卷第27頁），乃警方實施監聽所得，但
    並未聲請通訊監察書，故無證據能力云云。經查：
    1.上開監聽之實施，乃係證人甲○○於95年12月10日由其母
      陪同向警方自首後，向警方告知其已於前一日與被告乙○○約定交易毒品之事，故警方為進一步補充證據，始將警
      員李瑞仁之手機交給證人甲○○使用，由證人甲○○再度
      與被告乙○○聯絡當日交易毒品之事宜，並當場以手機擴
      音方式播放渠等之通話內容，再以錄音機錄下該對話內容
      ，此經證人即警員李瑞仁於本院審理時證述明確（參見本
      院96年9 月12日審判筆錄第4 、5 、10頁），且依該證人
      所述，當時因時間緊迫，故未向檢察官聲請核發通訊監察
      書（同前揭審判筆錄第5 頁），且嗣於本院審理時經公訴
      檢察官查核後，上開監聽確亦未取得通訊監察書，此經公
      訴檢察官以補充理由書陳明在卷。是以，警方對被告乙○○實施監聽，既未取得通訊監察書，容有不符通訊保障及
      監察法之相關規定，其因此所製作之上開監聽譯文，殆屬
      公務員違背法定程序所取得之證據（參見最高法院93年度
      台上字第2949號判決意旨）。
    2.惟按「除法律另有規定外，實施刑事訴訟程序之公務員因
      違背法定程序取得之證據，其有無證據能力之認定，應審
      酌人權保障及公共利益之維護」，刑事訴訟法第158 條之
      4 定有明文。是警方因前揭違法監聽所取得之前揭監聽譯
      文，固屬違背法定程序取得之證據，但該證據是否即無證
      據能力，依法仍須審酌人權保障及公共利益之維護，就此
      兩者間之利益權衡評估，期能兼顧個人基本人權之保障及
      實質真實之發現，要非該證據係屬違法取得之證據時，即
      當然判定其無證據能力，遽而排斥其作為對被告乙○○不
      利之認定依據。復參諸上開法律規定之立法理由謂：「至
      於人權保障及公共利益之均衡維護，如何求其平衡，因各
      國國情不同，學說亦是理論紛歧，依實務所見，一般而言
      ，違背法定程序取得證據之情形，常因個案之型態、情節
      、方法而有差異，法官於個案權衡時，允宜斟酌：(1)違背
      法定程序之情節、(2)違背法定程序時之主觀意圖、(3)侵害
      犯罪嫌疑人或被告權益之種類及輕重、(4)犯罪所生之危險
      或實害、(5)禁止使用證據對於預防將來違法取得證據之效
      果、(6)偵審人員如依法定程序有無發現該證據之必然性及
      (7)證據取得之違法對被告訴訟上防禦不利益之程度等各種
      情形，以為認定證據能力有無之標準，俾能兼顧理論與實
      際」等語，自可作為判斷本件違法取得之證據有無證據能
      力之參考。本院審酌警方雖係對被告乙○○違法監聽，但
      警方之所以對被告乙○○實施監聽，乃係因證人甲○○向
      警方自首後，告知毒品來源係被告乙○○，且與被告乙○○業於前一日即約定自首當日交易，業如前述，足見警方
      之所以會對被告乙○○實施監聽，乃係基於證人甲○○所
      提供之可信線索所致，且既於證人甲○○自首當日即要交
      易，時間上確亦有相當之急迫性，是警方雖因違法監聽而
      干預被告乙○○之隱私權益，但顯非出於惡意，其之可非
      難性應屬較輕。況警方固有上述違法監聽之情節，然衡諸
      被告乙○○所為係販賣第一級毒品之重罪，立法政策上認
      此種犯行除具有高度不法之內涵外，更含有暴利之性質，
      若欲達成防制毒品之目的，非課以重刑不可，故其法定刑
      始規定係死刑或無期徒刑，足見其行為之處罰含有重大公
      共利益之維護目的在內。職此而論，自不得僅因警方之一
      時執法有誤，即逕認前揭監聽譯文無證據能力，而忽視此
      種重大公共利益之維護。是以，前揭監聽譯文固屬違法取
      得之證據，但依上開法律規定與說明，且被告乙○○及其
      辯護人亦不爭執該監聽譯文內容之正確性，自應認該監聽
      譯文仍有證據能力為是，被告乙○○及其辯護人主張該監
      聽譯文無證據能力云云，尚無足取。
  (二)按「證人、鑑定人依法應具結而未具結者，其證言或鑑定意
    見，不得作為證據」，刑事訴訟法第158 條之3 定有明文。
    是共同被告如就被告本人之案情部分於偵查中為陳述，實質
    上即為證人之身分，依法即應具結為之，否則依首揭法律規
    定，其所為陳述即無證據能力。惟被告乙○○、丙○○於偵
    查中所為有關彼此案情之陳述（按：乙○○所述部分係指併
    案偵查中所述），均未具結為之，依上述說明，其等於偵查
    中所述對於彼此之案件而言，應均無證據能力。又被告乙○○於本院審理時就被告丙○○之案情部分為陳述，既未具結
    為之，對被告丙○○之案件而言，自亦無證據能力可言。
  (三)按「被告以外之人於審判外之言詞或書面陳述，除法律有規
    定者外，不得作為證據」，刑事訴訟法第159 條第1 項定有
    明文，此即學理上所稱「傳聞證據排除法則」。依上開法律
    規定，傳聞證據原則上固無證據能力，但如法律別有規定者
    ，即例外認有證據能力。經查：
    1.被告乙○○及其辯護人主張證人甲○○、林建明及被告丙○○於警詢中所為陳述係屬傳聞證據，無證據能力；被告
      丙○○及其辯護人亦主張證人甲○○、林建明及被告乙○○於警詢中（乙○○所述部分係指併案警詢中所述）所為
      陳述係屬傳聞證據，均無證據能力。查上開人等於警詢中
      所述，均屬被告以外之人於審判外之陳述，本件被告及辯
      護人既爭執其警詢陳述之證據能力，復查無該等警詢陳述
      有何傳聞例外規定可資適用，自均無證據能力可言。
    2.其次，按「被告以外之人於偵查中向檢察官所為之陳述，
      除顯有不可信之情況者外，得為證據」，刑事訴訟法第15
      9 條之1 第2 項定有明文，此當為首揭傳聞法則之例外。
      又被告以外之人於偵查中向檢察官所為之陳述，就本件被
      告而言，事實上難期有於檢察官偵查中行使反對詰問權之
      機會，是該等陳述應屬未經完足調查之證據，但非謂無證
      據能力。申言之，如於審理時使被告或其辯護人得針對該
      被告以外之人於偵查中向檢察官所為之陳述，有補足行使
      反對詰問權之機會，即非不容許該被告以外之人於偵查中
      向檢察官所為之陳述作為證據（參見最高法院95年度台上
      字第6675號判決意旨）。經查，證人甲○○於偵查中向檢
      察官所為之證述，業經具結在案，而被告乙○○、丙○○
      於檢察官偵查中固未對證人甲○○詰問或與之對質，但依
      前開說明，此並非意指證人甲○○於偵查中之證述無證據
      能力，應僅係屬於未經完足調查之證據而已。嗣於本院審
      理時，被告二人之辯護人業已針對證人甲○○於偵查中所
      為陳述，對其行交互詰問，當已補足被告二人行使反對詰
      問權之機會，自不得再執渠等未於偵查中對證人甲○○詰
      問或與之對質為辯。再者，就證人甲○○於偵查中陳述時
      之外部客觀情況，復查無其他顯不可信之情形，揆諸首揭
      法律規定，證人甲○○於偵查中所為之證述當有證據能力
      ，被告二人之辯護人均辯稱無證據能力云云，自容無足取
      。
    3.又被告以外之人於審判外之陳述，雖不符同法第159 條之
      1 至第159 條之4 之規定，但經當事人於審判程序同意作
      為證據，法院審酌該言詞陳述或書面陳述作成時之情況，
      認為適當者，亦得為證據；當事人、代理人或辯護人於法
      院調查證據時，知有第159 條第1 項不得為證據之情形，
      而未於言詞辯論終結前聲明異議者，視為有前項之同意，
      此則據同法第159 條之5 規定甚明。鑒於採用傳聞證據排
      除法則之重要理由之一，係因傳聞證據未經當事人之反詰
      問予以覈實，若當事人願放棄對原供述人之反對詰問時，
      原則上即可承認該傳聞證據之證據能力，而揆諸我國刑事
      訴訟法第159 條之5 之立法理由，除參照前述傳聞證據排
      除法則之基本法理外，亦參考日本刑事訴訟法第326 條之
      立法例，查日本刑事審判實務之運作，有關檢察官及被告
      均同意作為證據之傳聞書面材料或陳述，可直接援引該國
      刑事訴訟法第326 條作為傳聞例外之法律依據，僅在檢察
      官與被告不同意之情況下，乃須根據其他傳聞例外規定俾
      以斟酌該等書面材料或陳述是否具有證據能力，在當事人
      間無爭執之案件中，傳聞證據基本上均可依據前引規定提
      出於法院使用。職是之故，我國刑事訴訟法第159 條之5
      之適用應可作同上之解釋。經查，本件判決後開所示之被
      告乙○○、丙○○以外之人於審判外之陳述（包括書面陳
      述），固均屬傳聞證據，惟被告二人及其等辯護人就前揭
      審判外陳述之證據能力，雖知上開證據資料皆為傳聞證據
      ，但於本院準備程序及審判期日中則均不爭執上開證據資
      料之證據能力，且迄至言詞辯論終結前亦未再聲明異議，
      而公訴檢察官於本院審判期日中則表示上開證據資料均有
      證據能力。本院審酌上開證據資料製作時之情況，尚查無
      違法不當及證明力明顯過低之瑕疵，亦認為以之作為證據
      應屬適當，故揆諸前開法律規定與說明，爰逕依刑事訴訟
      法第159 條之5 規定，認前揭證據資料均例外有證據能力
      。
貳、有罪方面：
  一、認定事實部分：
      訊據被告乙○○、丙○○對於渠等係兄弟關係，而被告丙○○於95年12月10日晚上8 時許，確有騎乘前揭機車行經
      上開巷口，當場為警扣得第一級毒品海洛因1 包，且警方
      嗣再徵得被告丙○○之同意後，前往渠等所居住之前開住
      處執行搜索，當場扣得前揭第一級毒品海洛因3 包等物品
      之事實，固均坦承不諱，惟均矢口否認有何販賣海洛因之
      犯行，被告乙○○辯稱：95年12月10日當日，我沒有請丙○○拿毒品給甲○○，我不知道為何丙○○會被查獲持有
      毒品。當天甲○○有跟我聯絡要拿毒品，但我不是要賣他
      ，他會跟我拿毒品，是因為我們之前曾經一起買過毒品，
      當天我是要請他用的，且我是正準備拿去給他而已，但還
      沒有拿給他，丙○○當天會與甲○○見面，是因為我請丙○○拿手機給甲○○。至於我在法院訊問時會坦承販賣毒
      品，是因為我想解除禁見云云；被告丙○○則辯稱：案發
      當天我只是交手機給甲○○，並沒有和他交易，我沒有要
      拿毒品給他，當天扣案的海洛因1 包是我的，我去買來自
      己要施用的，當天乙○○是交代我拿手機給甲○○，並非
      拿毒品給甲○○云云。經查：
    (一)被告丙○○於上開時、地，騎乘前揭機車，為警當場扣得
      前揭海洛因1 包，嗣徵得其之同意後，復搜索其之上開住
      處，當場扣得前揭第一級毒品海洛因3 包等物品之事實，
      有警方製作之搜索扣押筆錄、扣押物品目錄表各2 份及查
      獲現場暨扣案毒品等物之照片10幀在卷可憑（參見偵查卷
      第28至32、34至37、44至49頁），且有該等海洛因等物品
      扣案可稽；嗣上開海洛因共4 包（其外觀均屬白粉狀）送
      驗結果，確均屬海洛因無訛（驗後合計淨重1.79公克，空
      包裝總重0.94公克），此有法務部調查局96年1 月9 日調
      科壹字第09623002110 號鑑定書1 份在卷可證（參見偵查
      卷第99頁），均堪認屬為真。
    (二)前揭95年12月10日販賣海洛因未遂部分：
      1.被告二人於本院審理時固均否認前揭95年12月10日販賣
        海洛因未遂之犯行，並以前詞置辯。惟被告乙○○於95
        年12月10日當日確有與甲○○以前揭電話聯絡上述販賣
        海洛因之事宜，其後被告乙○○即再撥打被告丙○○之
        前揭電話，指示被告丙○○將海洛因持交證人甲○○，
        此業經被告乙○○於95年3 月21日本院為決定是否將其
        羈押而對其訊問時坦認無訛（參見本院95年3 月21日訊
        問筆錄第4 頁），且經證人甲○○及證人即陪同甲○○
        聯絡乙○○之警員李瑞仁於本院審理時分別證述被告乙○○確有此次販賣海洛因之事綦詳（參見本院96年7 月
        19日審判筆錄第5 、6 頁、96年9 月12日審判筆錄第4
        頁），經核其等所述尚屬大致相符，並無明顯矛盾或不
        合常情之處。又證人甲○○確有於95年12月10日晚上7
        時42分起，接連以警員李瑞仁之門號0000000000手機撥
        打被告乙○○之門號0000000000手機二通，此有通聯紀
        錄1 份附卷可考（參見偵查卷第108 頁），觀諸當時之
        雙方對話內容如下：
        （以下為第一通）
        A（即被告乙○○）：啊你是誰？
        B（即證人甲○○）：我是阿宇，你聽聲音聽不出來嗎？
        A：我以為你是我另外的朋友，你現在要東西嗎？
        B：我昨天晚上不是有跟你講了嗎？
        A：有，有東西。
        B：東西如何？
        A：嗯嗯，太白仔，七千。
        B：還有空間嗎？
        A：一定有空間。
        B：我大約10分鐘到。
        A：你連上次的你還要給我多少？
        B：你剛說多少，七千嗎，是不是？
        A：連上次的加起來。
        B：那就是九千了，啊，不是，是一萬才對。
        A：那你什麼時候到。
        B：我到了再打給你。
        （以下為第二通）
        B：喂，小楊喔。
        A：你誰？
        B：我是阿宇，我人到了，我在閃黃燈這裡。
        A：你先等我幾分鐘，我馬上就到。
        B：喔，好啦。
        上開對話內容有警方製作之監聽譯文1 份在卷為佐（參
        見偵查卷第27頁），可知被告乙○○確有與證人甲○○
        以電話聯絡買賣7,000 元之「太白仔」之事，而依證人
        甲○○於本院審理時所述，上開「太白仔」即係海洛因
        之一種，雙方當時約定買賣價格為7,000 元（參見本院
        96年7 月19日審判筆錄第5 、6 頁），另被告乙○○於
        本院前開訊問時亦供稱當時確係交易海洛因無訛，證人
        甲○○係要向其買海洛因7,000 元，均互趨吻合，足見
        上開譯文所載之對話內容即係雙方買賣海洛因之交易內
        容，益徵被告乙○○當時確與證人甲○○約定販賣海洛
        因之事甚明。另參以上開譯文中，證人甲○○於被告乙○○詢問其是否現在要「東西」時，其亦向被告乙○○
        表示「我昨天晚上不是有跟你講嗎」，可見證人甲○○
        應係在前一晚即95年12月9 日晚上即向被告乙○○聯絡
        購買海洛因之事，而觀諸卷附之通聯紀錄中，其中確有
        一通係在95年12月9 日晚上7 時34分許，以證人甲○○
        家中之（02）00000000號市內電話撥打被告乙○○之前
        揭門號手機，此有該通聯紀錄1 份附卷可按（參見偵查
        卷第114 頁），更見渠等二人間確有買賣海洛因之事實
        甚明。
      2.被告乙○○固於本院審理時復改稱：我於法院上開訊問
        時會承認，是因為我想解除禁見云云。然被告乙○○於
        本院訊問時所為陳述，乃係出於被告乙○○之自由意志
        ，而具有任意性甚明。衡情若非真有其事，常人在出於
        自由意志之情況下，均不至供述對自己不利之情事，更
        何況販賣海洛因乃係極為嚴重之觸法之舉，其法定本刑
        僅有死刑及無期徒刑之重刑，被告乙○○乃係有在使用
        毒品之人，且其既經起訴在案，更無不知之理，又豈會
        僅因求解除禁見，即陷自己於萬劫不復之地步，則其既
        供述如上，而其所述復與上開所示之證據資料大致相符
        ，尚無矛盾或不合常情之處，其所為供述即應屬可信，
        嗣其於本院審理時復翻異前詞，改口否認，無非係事後
        卸責之詞，自無足取。
      3.另被告丙○○於證人甲○○與被告乙○○所約定之時、
        地等候被告乙○○交付海洛因時，被告丙○○即騎乘機
        車攜帶海洛因前往現場，而為警當場扣得前揭海洛因1
        包，業如前述。被告丙○○雖執前詞為辯云云，惟其於
        警詢及檢察官初次偵訊時即均已坦承：是我弟弟乙○○
        叫我把海洛因交給甲○○的等語（參見偵查卷第12、57
        頁），顯見其確係知悉其所欲交付證人甲○○之物乃屬
        海洛因無疑，其於嗣後始否認有此情事云云，已難足取
        。況其嗣後雖一再辯稱其當時係要交付手機給甲○○云
        云，然其於偵查中原就此係供稱：因為我當時人在外面
        騎機車，甲○○的手機放在機車上，我弟弟要我把手機
        拿過去給他云云（參見偵查卷第65頁）；之後於本院準
        備程序時則供稱：我買完海洛因回家後，我弟弟叫我拿
        手機給甲○○云云（參見本院卷第12頁），則其對於其
        弟即被告乙○○於何時、何地交代其交付手機給甲○○
        之陳述，先後所述容有不一，是其此節所辯究否為真，
        更屬無疑。再者，觀諸前揭監聽譯文所載，被告乙○○
        確係與證人甲○○約定販賣海洛因之事，則被告乙○○
        若非親自前往交付，而係指示被告丙○○前往，當係指
        示被告丙○○攜帶海洛因前往，自非手機，此參諸被告
        丙○○當時確有攜帶海洛因前往交付，嗣於警方向前盤
        查時，其即緊急將海洛因1 包丟置地上（此經證人李瑞
        仁於本院審理時證述明確，參見本院96年9 月12日審判
        筆錄第5 頁），益見其明。又被告丙○○攜帶海洛因欲
        交付給證人甲○○，因證人甲○○業與被告乙○○約定
        本次買賣海洛因之金額為7,000 元，連同上次之金額係
        10,000元，而證人李瑞仁於本院審理時亦證稱：乙○○
        與甲○○在電話中提到今天要交易毒品，甲○○要拿錢
        給乙○○等語（參見上開審判筆錄第4 頁），足見證人
        甲○○於此次交易中，已與被告乙○○約定要當場付款
        ，而被告乙○○既指示被告丙○○前往交付海洛因，亦
        應有指示被告丙○○向證人甲○○收取10,000元之金額
        無訛，是以在此種情況下，被告丙○○當無不知其交付
        海洛因給甲○○，係因被告乙○○販賣海洛因給甲○○
        之理，故被告丙○○諉為不知，並飾詞為辯，當無足取
        。
    (三)前揭95年12月7 日或同年月8 日販賣海洛因既遂部分：
      被告乙○○雖否認其於95年12月7 日或同年月8 日有販賣
      海洛因給證人甲○○之犯行。然證人甲○○於本院審理時
      證稱：「（問：你於警詢中說在95年12月8 日20時，是在
      仁愛街與仁美街街口，買1 包2,000 元的海洛因，是否實
      在？）是的」、「（問：在本次12月10日配合警方查獲被
      告前，你最後一次與被告交易的時間為何？）查獲前2 、
      3 天」等語（參見本院96年7 月19日審判筆錄第7 、12頁
      ），是依證人甲○○所證，其確有於95年12月7 日或8 日
      向被告乙○○另外購買海洛因既遂之事實無訛。雖證人甲○○所述有關購買海洛因之時間及價格等節，與其警詢中
      所述確有若干出入（參見偵查卷第22頁），然觀諸前揭監
      聽譯文所載，被告乙○○與證人甲○○在談論95年12月10
      日交易海洛因之事時，雙方有如下之對話：
      A（即被告乙○○）：你連上次的你還要給我多少？
      B（即證人甲○○）：你剛說多少，七千嗎，是不是？
      A：連上次的加起來。
      B：那就是九千了，啊，不是，是一萬才對。
      A：那你什麼時候到。
      B：我到了再打給你。
      上開對話內容前已述及，稽以被告乙○○在與證人甲○○
      談論95年12月10日交易毒品之事時，提及證人甲○○「連
      上次的」還要給他多少，自前後文之語意以觀，要見證人
      甲○○應與被告乙○○除95年12月10日此次之買賣海洛因
      之外，尚有上一次之買賣海洛因之事，且證人甲○○應有
      上一次購買海洛因之款項尚未交付被告乙○○，故被告乙○○始會提及證人甲○○此次購買海洛因之金額連同上一
      次的金額總計為多少，是證人甲○○於本院審理時亦始會
      證稱：我之前有差乙○○買毒品的錢3,000 元，所以連這
      次買7,000 元，總共是10,000元等語（參見本院96年7 月
      19日審判筆錄第6 頁），而當證人甲○○回答被告乙○○
      總共是10,000元後，被告乙○○對此亦未表爭執，接下來
      即詢問證人甲○○何時到場。由上以觀，足徵被告乙○○
      於上開通話中，應已自承確有與證人甲○○前一次買賣海
      洛因之事，且其買賣之金額應係3,000 元（10,000元扣除
      7,00 0元），是以證人甲○○前揭所證乙節，固與警詢中
      有若干出入，然此或屬其記憶上之誤差所造成之些微出入
      ，且被告乙○○復已於上開對話中坦認無訛，兩人所述互
      核大致相符，可見應有上開買賣海洛因之事實無疑。復觀
      諸卷附之通聯紀錄中，其中確有一通係在95年12月7 日或
      同年月8 日之前之同年月4 日晚上9 時2 分許，以證人甲○○家中之（02）00000000號市內電話撥打被告乙○○之
      前揭門號手機，此有該通聯紀錄1 份附卷可按（參見偵查
      卷第113 頁），更見渠等二人間確有買賣海洛因之事實甚
      明。
    (四)綜上所述，復衡以扣案之毒品4 包既均屬第一級毒品海洛
      因無訛，且驗後合計淨重達1.79公克，已非量微，若用以
      小額販賣，亦屬綽綽有餘，另衡以被告另持有扣案之電子
      磅秤1 個及分裝袋85個等物，適分別與一般販賣毒品所需
      使用之量秤工具及大量零散包裝相符，足徵被告乙○○與
      丙○○確有上述販賣海洛因之事實，渠等所辯復無足取，
      是本件事證以臻明確，被告二人之犯行應堪認定。
  二、論罪科刑部分：
    (一)查被告乙○○於95年12月7 日或同年月8 日販賣海洛因給
      甲○○既遂，但於95年12月10日則與被告丙○○販賣海洛
      因給甲○○未遂，且海洛因係屬毒品危害防制條例第2 條
      第2 項第1 款之第一級毒品，是核被告乙○○所為，係犯
      毒品危害防制條例第4 條第1 項之販賣第一級毒品罪及同
      條例第4 條第6 項（起訴書漏載第6 項）、第1 項之販賣
      第一級毒品未遂罪；被告丙○○則係犯同條例第4 條第6
      項（起訴書漏載第6 項）、第1 項之販賣第一級毒品未遂
      罪。被告二人持有毒品，復進而販賣，渠等持有毒品之低
      度行為，為販賣品之高度行為所吸收，均不另論罪。被告
      二人就上開販賣第一級毒品未遂部分，有犯意聯絡及行為
      分擔，均為共同正犯。至被告乙○○前揭販賣第一級毒品
      既遂部分，僅能認定係其個人單獨所為，尚難認定被告丙○○有與其共同為之（詳如後述），是公訴意旨認被告丙○○就此部分亦與被告乙○○係屬共同正犯，容有誤會。
      被告乙○○所犯販賣第一級毒品（既遂）罪與販賣第一級
      毒品未遂罪二罪，犯意各別，應予分論併罰。被告二人販
      賣第一級毒品而未遂，酌依刑法第25條第2 項規定，各減
      輕其刑（被告乙○○部分，係就其販賣第一級毒品未遂部
      分減輕其刑）。
    (二)按販賣第一級毒品罪之法定刑為「死刑或無期徒刑；處無
      期徒刑者，得併科新台幣一千萬元以下罰金」，然同為販
      賣第一級毒品之人，其原因動機不一，犯罪情節未必盡同
      ，或有大盤毒梟者，亦有中、小盤之分，甚或僅止於吸毒
      者友儕間為求互通有無之有償轉讓者亦有之，其販賣行為
      所造成危害社會之程度自屬有異，法律科處此類犯罪，所
      設之法定最低本刑卻同為「無期徒刑，得併科新台幣一千
      萬元以下罰金」，不可謂不重。於此情形，倘依其情狀處
      以相當之有期徒刑，即足以懲儆，並可達防衛社會之目的
      者，自非不可依客觀之犯行與主觀之惡性二者加以考量其
      情狀，是否有可憫恕之處，適用刑法第59條之規定酌量減
      輕其刑，期使個案裁判之量刑，能斟酌至當，符合比例原
      則。查被告乙○○販賣海洛因給甲○○之次數經認定僅有
      2 次，被告丙○○則與之共犯1 次，其販賣之價格合計亦
      僅1,0000元，顯見渠等販賣數量非鉅，且販賣對象僅甲○○一人，以其情節論，惡性尚非重大不赦，若以毒品危害
      防制條例第4 條第1 項所規定之法定本刑而科處販賣既遂
      部分最輕本刑無期徒刑，或就販賣未遂部分科處未遂酌減
      後之有期徒刑20年以下15年以上，均實屬情輕法重，在客
      觀上尚足以引起一般之同情，尚有堪資憫恕之處，本院認
      依其情狀分別處以相當之有期徒刑，即足以懲儆，並可達
      防衛社會之目的，爰適用刑法第59條之規定，分別酌量減
      輕其刑，並就被告二人販賣未遂部分，依刑法第70條規定
      ，分別遞減之。
    (三)至被告乙○○之辯護人固為其辯稱：被告乙○○業已供出
      其之毒品來源為林建明，應依毒品危害防制條例第17條規
      定，減輕其刑云云。然毒品危害防制條例第17條固有規定
      犯該條例第4 條第1 項之罪，供出毒品來源者，因而破獲
      者，得減輕其刑，且被告乙○○雖於本院前揭訊問時另供
      稱其之毒品來源為林建明云云，然林建明於警詢中並未坦
      承此節（參見偵查卷第71至75頁），且經檢察官偵查結果
      ，亦認為林建明罪嫌不足，而於96年9 月11日以96年度偵
      緝字第2539號對林建明為不起訴處分在案，是被告乙○○
      所為供述，尚不符「供出毒品來源，因而破獲」之得減輕
      其刑之情形，自無減輕其刑之餘地，故其辯護人上開所辯
      乙節，容難足取。
    (四)本院審酌被告二人視政府反毒政策及宣導如無物，意圖營
      利而販賣第一級毒品海洛因，對於海洛因施用來源之提供
      大有助益，影響所及，非僅多數人之生命、身體將可能受
      其侵害，社會、國家之法益亦不能免，為害之鉅，當非個
      人一己之生命、身體法益所可比擬，自應嚴厲規範，嗣被
      告二人於本院審理時均仍飾詞圖卸其責，渠等所為自應分
      別受有相當程度之刑事非難；惟另考量被告乙○○雖於事
      後翻異前詞，矢口否認犯行，但於本院前揭訊問時，亦曾
      坦承犯行無訛，且渠等固因一時貪圖暴利致罹刑章，然渠
      等經查獲之販賣次數及金額均屬有限，且販賣之對象亦僅
      甲○○一人，而被告丙○○之所以交付海洛因給甲○○，
      乃係受被告乙○○之指示等一切情狀，酌情分別量處如主
      文所示之刑，並就被告乙○○部分，定其應執行之刑，以
      資懲儆。又依被告二人所犯販賣第一級毒品罪之性質，本
      院認有另為褫奪公權之必要，爰依刑法第37條第2 項規定
      ，併予分別宣告如主文所示之褫奪公權，並就被告乙○○
      部分，僅就上開褫奪公權中之最長期間（即褫奪公權8 年
      部分）執行之。
    (五)又本件有關沒收部分，分別審酌如下：
      1.扣案之前揭海洛因4 包內之海洛因，既均屬第一級毒品
        ，且與本件犯行均有關聯，爰依毒品危害防制條例第18
        條第1 項前段規定，均併予宣告沒收銷燬之（惟鑑析用
        罄之海洛因既已滅失，自毋庸宣告沒收銷燬）。
      2.前揭海洛因4 包之外包裝，均係用於包裹毒品，防其裸
        露、潮濕，便於販賣持有，且其中前揭第1 包遭警方扣
        案之海洛因外包裝，乃係供被告二人於95年12月10日販
        賣海洛因所用，且應係被告乙○○所有，依毒品危害防
        制條例第19條第1 項規定，亦併予宣告沒收；至其餘3
        包海洛因之外包裝，乃係供被告二人於95年12月10日販
        賣海洛因所預備，且均係被告乙○○所有，此經被告乙○○於本院審理時供承在卷（參見本院96年9 月12日審
        判筆錄第18頁），爰依刑法第38條第1 項第2 款規定，
        均併予宣告沒收；又上開4 包海洛因之外包裝，如就被
        告乙○○於95年12月7 日或同年月8 日之販賣海洛因之
        案件而言，則均係供該犯罪預備之物，亦均依刑法第38
        條第1 項第2 款規定，均併予宣告沒收。
      3.扣案之分裝杓3 支、磅秤1 台，依客觀情形判斷，均係
        供本件犯罪所用之物，且依被告乙○○於本院審理時所
        供，該等物品亦均係其所有（參見前揭審判筆錄第19頁
        ），爰依毒品危害防制條例第19條第1 項規定，均併予
        宣告沒收。
      4.扣案之包裝袋3 個、分裝袋85個，衡情亦係供本件犯罪
        預備之物，且同係被告乙○○所有，此亦經其於本院審
        理時供明在卷（同前揭審判筆錄第19頁參見），爰依刑
        法第38條第1 項第2 款規定，亦併予宣告沒收。
      5.未扣案之被告乙○○所使用之前揭門號0000000000號手
        機（不含SIM 卡），乃係供被告乙○○前開二次販賣毒
        品所用，被告丙○○所使用之前揭門號0000000000號手
        機（不含SIM 卡），乃係供被告丙○○前開販賣毒品（
        95年12月10日）所用，且衡情分別係被告乙○○、丙○○所有，均應依毒品危害防制條例第19條第1 項規定予
        以沒收，且因上開手機均未扣案（起訴書誤載被告丙○○所使用之前揭手機業已扣案），故併諭知如全部或一
        部不能沒收時，追徵其價額。至上開手機內所含SIM 卡
        乃使用者向電信業者申請租用而僅取得其使用權，並非
        申請使用者所有，尚不得宣告沒收（最高法院92年度台
        上字第6836號號判決意旨參照），是以上開手機內所含
        之SIM 卡依法自不予宣告沒收。
      6.被告乙○○或被告二人雖有販賣海洛因給甲○○，但依
        本院前揭所述，甲○○均尚未交付價金（合計共10,000
        元），而毒品危害防制條例第19條第1 項所稱因犯罪所
        得之財物，係以實際所得者為限，苟無所得或尚未取得
        者，自無從為沒收追繳之諭知（參見最高法院89年度台
        上字第3434號判決意旨），故被告乙○○或被告二人既
        尚未取得甲○○所交付之價金，即無從為沒收及以其財
        產抵償之諭知。
      7.公訴意旨固請求併予宣告沒收另扣案之安非他命1 包（
        毛重0.21公克、淨重0.20公克）及玻璃球2 個（內含安
        非他命），但該等物品核與被告二人本件販賣海洛因之
        犯行無涉，亦顯非供本件犯罪所用或預備等之物品，自
        無從併予宣告沒收或沒收銷燬，公訴意旨此節所認，容
        有誤解。
      8.至檢察官移送併案審理部分，乃與本件係屬同一犯罪事
        實之案件，原即屬本院審理之範疇，而該併案中雖自被
        告乙○○處另扣得安非他命、K 他命、電子磅秤、手機
        （非上開門號之手機）等物，但被告乙○○乃係在本件
        案發後，為逃避檢警查緝，始躲避至臺北縣三重市○○
        路○段55號4 樓403 室，而迄至96年2 月7 日下午4 時
        40分許，方為警查獲，並扣得上開物品（此參諸併案意
        旨書即明），可見被告乙○○持有上開物品，應僅係供
        其逃亡期間施用所用，顯非係供販賣本件毒品所用或預
        備，亦難認與本件犯行有所關聯，自亦不得併予宣告沒
        收或沒收銷燬，附此敘明。
、無罪方面：
  一、公訴意旨另以：被告乙○○、丙○○二人為牟取不法利益
      ，基於販賣第1 級毒品海洛因之犯意聯絡，至遲自95年10
      月24日起，分別於當日、同年10月26日、同年10月28日、
      同年10月29日、同年10月30日、同年10月31日、同年11月
      1 日、同年11月2 日、同年11月3 日、同年11月4 日、同
      年11月18日、同年11月19日、同年11月20日、同年11月27
      日、同年11月28日、同年11月29日、同年11月30日、同年
      12月1 日、同年12月2 日、同年12月3 日、同年12月4 日
      、同年12月8 日（按：該日之犯行，被告乙○○業經本院
      判決罪刑如上，故此係指被告丙○○部分）等日之某時，
      在臺北縣三重市○○街、仁美街附近，以每0.05公克1,00
      0 元之價格，按購買者諸如甲○○等人之需求及渠等所願
      支付金額換算後，販賣若干數量之第一級毒品海洛因給甲○○等人得逞。因認被告二人此等部分另分別涉有毒品危
      害防制條例第4 條第1 項之販賣第一級毒品罪嫌，且渠等
      係屬共同正犯。
  二、公訴意旨認被告二人涉有前揭犯行，係以：(1)被告丙○○
      於警詢及檢察官偵查時之供述；(2)證人甲○○於警詢中之
      陳述；(3)卷附通聯紀錄、通聯譯文；(4)前揭扣案物品等證
      據資料，為其主要論斷之依據。訊據被告二人均堅決否認
      有何公訴人所指之此部分犯行，被告乙○○辯稱：我沒有
      前揭販賣多次海洛因之情形，丙○○亦無在販賣毒品或幫
      我拿毒品等語；被告丙○○則辯稱：我沒有販賣或拿海洛
      因給甲○○，我不知道為何甲○○這樣說，我在偵查中會
      說我替乙○○拿海洛因給甲○○，可能是我太緊張了，且
      我藥癮犯了，當時我很難過等語。
  三、按「犯罪事實應依證據認定之，無證據不得認定犯罪事實
      」、「不能證明被告犯罪者，應諭知無罪之判決」，刑事
      訴訟法第154 條第2 項、第301 條第1 項分別定有明文。
      申言之，犯罪事實之認定應憑證據，如未能發現相當證據
      ，或證據不足以證明，自不能以推測或擬制之方法，作為
      裁判基礎（最高法院40年台上字第86號判例意旨參照）；
      且認定犯罪事實所憑之證據，雖不以直接證據為限，間接
      證據亦包括在內，然而無論直接證據或間接證據，其為訴
      訟上之證明，須於通常一般之人均不致有所懷疑，而得確
      信其為真實之程度者，始得據為有罪之認定，倘其證明尚
      未達到此一程度，而有合理之懷疑存在而無從使事實審法
      院得有罪之確信時，即應由法院為諭知被告無罪之判決（
      最高法院76年台上字第4986號判例意旨參照）。再者，檢
      察官對於起訴之犯罪事實，仍應負提出證據及說服之實質
      舉證責任。倘其所提出之證據，不足為被告有罪之積極證
      明，或其指出證明之方法，無從說服法院以形成被告有罪
      之心證，基於無罪推定之原則，自應為被告無罪判決之諭
      知（參照最高法院92年台上字第128 號判例意旨）。
  四、經查：
    (一)被告乙○○部分：
      1.查被告丙○○於警詢及偵查中所為陳述，對於被告乙○○之案件而言，均無證據能力，業如前述，自均不得執
        為對被告乙○○不利之認定。
      2.按「施用毒品者，其所稱向某人購買之供述，須補強證
        據以擔保其供述之真實性。良以施用毒品者其供述之憑
        信性本不及於一般人，況施用毒品者其供出來源，因而
        破獲者，法律復規定得減輕其刑，其有為偵查機關誘導
        、或為邀輕典而為不實之陳述之可能，其供述之真實性
        自有合理之懷疑。是本院一貫之見解，認施用毒品者關
        於其向某人購買毒品之供述，必須補強證據佐證，以擔
        保其供述之真實性，俾貫徹刑事訴訟無罪推定及嚴格證
        明之基本原則。又關於毒品施用者其所稱向某人購買毒
        品之供述，必須補強證據佐證，係指毒品購買者之供述
        縱使並無瑕疵，仍須補強證據佐證而言，以擔保其供述
        之真實性。該所謂補強證據，必須與施用毒品者關於相
        關毒品交易之供述，具有相當程度之關連性，且足使一
        般人對於施用毒品者之供述無合理之懷疑存在，而得確
        信其為真實，始足當之。若毒品購買者之供述證據，本
        身已有重大瑕疵，依嚴格證明之法則，苟已無法憑為犯
        罪事實之認定時，自無再論補強證據之必要，其理甚明
        」（參見最高法院95年度台上字第6850號判決意旨）。
        經查，證人甲○○固於本院審理時證稱：我大約和乙○○交易10次，每次金額1,000 元至3,000 元云云（參見
        本院96年7 月19日審判筆錄第7 頁），但該證人於警詢
        中先係證稱：我向乙○○前後大約購買了20次，每次1
        小包價錢500 元云云（參見偵查卷第17頁），復又於同
        日警詢中證稱：次數我記得大約有15次之多云云（參見
        偵查卷第22頁）。是依證人甲○○上開所證各節，關於
        其向被告乙○○購買海洛因之次數，其先稱「20次」，
        後稱「10次」，後又稱「15次」，已甚有歧異；另關於
        其向被告乙○○每次購買海洛因之金額，其先稱每次一
        小包「500 元」，復又稱「1,000 元至3,000 元」，更
        係前後不符，出入甚鉅。從而，依嚴格證明法則，證人
        甲○○所為證述既有前揭重大瑕疵，自無法逕憑該證人
        所為陳述，遽認被告乙○○確有前揭多次販賣第一級毒
        品海洛因之犯罪事實。
      3.證人甲○○所為證述，已有明顯之重大瑕疵，無法作為
        認定前揭犯罪事實之憑據，本無再論補強證據之必要。
        惟即便欲進一步討論本件檢察官所舉之補強證據，但該
        等補強證據是否足以補強證人甲○○於審判中陳述之真
        實性，亦非無疑。蓋查：
        (1)卷附之相關通聯紀錄，固可認定即如公訴意旨所述，
          被告乙○○與證人甲○○於前揭時間確有多次之電話
          聯繫之事實，然縱然有此多次電話聯繫紀錄，是否即
          可認定渠等之通話內容確係關於買賣海洛因之事項，
          且雙方確有著手交易買賣海洛因，自均非無疑。況證
          人甲○○於本院審理時亦證稱：在前揭期間內，大約
          交易完成10次，但幾月幾號我真得不記得等語（參見
          前開審判筆錄第7 、11、12頁），顯見亦非每一次證
          人甲○○與被告乙○○聯絡，雙方即有著手交易海洛
          因或完成交易之情事，公訴意旨逕以雙方通聯之日期
          即認定為雙方買賣海洛因之日期，自難足取；且依證
          人甲○○所證，雙方究竟係在何時交易，其亦記不清
          楚，則是否即如公訴意旨所指之前揭二十餘次中之何
          次犯行，亦難遽認。
        (2)又卷附之前揭通聯譯文，固可證明被告乙○○與證人
          甲○○於95年12月10日及同年月7 日或8 日之二次買
          賣海洛因之事實，業如前述，然觀諸該通聯譯文所載
          ，並未提及雙方有如公訴意旨所指之前揭二十餘次之
          買賣海洛因之情形，自不能以其等確有上開二次交易
          海洛因之事實，即遽以推認雙方復另有前揭二十餘次
          之交易海洛因之事實，其理至屬灼然。
        (3)至固另有前揭毒品等物品扣案，但即如上述之說理，
          該等扣案毒品等物，或可補強證明被告乙○○與證人
          甲○○上開二次交易海洛因之事實，但尚難基此推認
          雙方復另有前揭二十餘次交易海洛因之情形。
    (二)被告丙○○部分：
      1.查證人甲○○所為證述已有前揭重大瑕疵，業如前述，
        自無法逕憑該證人所為陳述，遽認被告丙○○亦有前揭
        多次販賣第一級毒品海洛因之犯罪事實。況證人甲○○
        於本院審理時證稱：我施用海洛因都是跟乙○○購買，
        我如果打電話給丙○○，是要問乙○○人在哪裡，我的
        動機仍然是要向乙○○買海洛因，並不是要跟丙○○買
        。不一定是何人交給我海洛因，乙○○和丙○○都有，
        丙○○將海洛因拿給我大約有5 、6 次等語（參見前開
        審判筆錄第6 、10、15頁），故依證人甲○○所述，其
        均係向被告乙○○購買海洛因，被告丙○○僅係實際將
        海洛因交付給證人甲○○，次數亦僅有5 、6 次，則公
        訴意旨指訴被告丙○○與被告乙○○共犯前揭二十餘次
        之販賣海洛因之犯行，更屬難以採認。至證人甲○○雖
        證稱被告丙○○有交付海洛因5 、6 次云云，但並無法
        確認係在何時為之，是否即屬公訴意旨所指之前揭二十
        餘次中之犯行，亦屬難以確認。
      2.被告丙○○於95年12月11日之檢察官初次偵訊時固有供
        稱：海洛因是我弟弟乙○○叫我交給甲○○的，正確次
        數我忘記了，應該有10次以上云云，然被告丙○○於警
        詢中則僅坦承其於95年12月10日係第一次拿海洛因給甲○○，已與上開偵查中所述不合，嗣其於偵查及本院審
        理時則均否認其有交付海洛因給甲○○之事實，且辯稱
        其於95年12月10日係要交付手機給甲○○，故被告丙○○先後所述均有嚴重不一，其於上開檢察官初次偵訊中
        所述交付證人甲○○海洛因10次以上乙節，是否屬實，
        已非無疑。再者，被告丙○○雖於檢察官初次偵訊中坦
        承其幫被告乙○○交付10次以上之海洛因給證人甲○○
        云云，然此業經被告乙○○否認在卷，且本院亦認查無
        證據證明被告乙○○犯有上開二次販賣海洛因以外之販
        賣毒品行為，則被告丙○○供稱其幫被告乙○○交付海
        洛因10次以上云云，益徵有疑。況證人甲○○於本院審
        理時係證稱被告丙○○交付其海洛因5 、6 次等情，已
        如前述，則被告丙○○供稱其有交付證人甲○○10次以
        上之海洛因，更屬無據。至倘如證人甲○○所述，被告
        丙○○確有交付5 、6 次海洛因之行為，但證人甲○○
        並無法確認其係在何時為之，是否即屬公訴意旨所指之
        前揭二十餘次中之何次犯行，仍屬難以確認。
      3.另前揭卷附之通聯紀錄、通聯譯文及扣案之毒品等物，
        均同難以證明被告丙○○有與被告乙○○共同為公訴意
        旨所指之前揭二十餘次之犯罪事實，業如前述。至本院
        雖認被告乙○○確於95年12月7 日或8 日有販賣海洛因
        1 次給證人甲○○之事實，但就該次之犯行，由前述各
        項證據資料以觀，並無法證明被告丙○○係與被告乙○○共同為之，自難遽認被告乙○○亦屬該次犯行之共同
        正犯。
    (三)綜上所述，被告二人究否確有前揭多次販賣第一級毒品海
      洛因之犯行，尚無足夠之證據予以證明，本院認為仍存有
      合理之懷疑，猶未到達確信其為真實之程度，自不能遽認
      被告二人確有此等被訴之犯行。此外，檢察官復未提出其
      他積極證據，資以證明被告二人確有其所指之此等犯行，
      揆諸首揭法律規定與說明，既無足夠證據確信公訴意旨之
      指述為真實，不能證明被告二人犯罪，本院自應為被告此
      等部分均無罪判決之諭知。
肆、至檢察官移送本院併案審理之部分（即96年度偵字第4288號
    ），與本件起訴之案件係屬同一犯罪事實之案件，原即屬本
    院審理之範疇，尚無因而擴張本件犯罪事實之問題，併此敘
    明。
據上論斷，應依刑事訴訟法第299 條第1 項前段、第301 條第1
項，毒品危害防制條例第4 條第1 項、第6 項、第18條第1 項前
段、第19條第1 項，刑法第11條、第28條、第51條第5 款、第8
款、第25條第2 項、第59條、第37條第2 項、第3 項、第38條第
1 項第2 款，判決如主文。
本案經檢察官楊展庚到庭執行職務
中　　華　　民　　國　　96　　年　　10　　月　　5 　　日
　　　　　　　　　刑事第十二庭 審判長法  官  戴嘉清
                                     法  官  林晏鵬
                                     法　官　陳信旗
以上正本證明與原本無異。
如不服本判決，應於判決送達後10日內向本院提出上訴狀。
　　　　　　　　　　　　　　　　　　 書記官  陳昭綾
中　　華　　民　　國　　96　　年　　10　　月　　8 　　日
附錄本判決論罪科刑之法條：
毒品危害防制條例第4 條
    製造、運輸、販賣第一級毒品者，處死刑或無期徒刑；處無
    期徒刑者，得併科新臺幣一千萬元以下罰金。
    製造、運輸、販賣第二級毒品者，處無期徒刑或七年以上有
    期徒刑，得併科新臺幣七百萬元以下罰金。
    製造、運輸、販賣第三級毒品者，處五年以上有期徒刑，得
    併科新臺幣五百萬元以下罰金。
    製造、運輸、販賣第四級毒品者，處三年以上十年以下有期
    徒刑，得併科新臺幣三百萬元以下罰金。
    製造、運輸、販賣專供製造或施用毒品之器具者，處一年以
    上七年以下有期徒刑，得併科新臺幣一百萬元以下罰金。
    前五項之未遂犯罰之。
